【裁判字號】    99,交上訴,149
【裁判日期】    991011
【裁判案由】    公共危險
【裁判全文】
臺灣高等法院刑事判決               99年度交上訴字第149號
上  訴  人
即  被  告  甲○○
上列上訴人因公共危險案件，不服臺灣宜蘭地方法院99年度交訴
字第31號，中華民國99年9月8日第一審判決（起訴案號：臺灣宜
蘭地方法院檢察署99年度偵字第2306號），提起上訴，本院判決
如下：
    主  文
上訴駁回。
    理  由
一、按提起第二審之上訴，其上訴書狀應敘述具體理由，為第二
    審上訴必備之程式。此觀民國96年7月4日修正公布刑事訴訟
    法第361條第2項之規定甚明。倘上訴理由之敘述未合乎具體
    之要求者，其上訴即屬同法第362條前段所定「上訴不合法
    律上之程式」，第二審法院應依同法第367條前段之規定，
    以判決駁回之。至其理由之具體與否，屬第二審法院審查範
    圍，不在第一審法院命補正之列，上訴書狀如已敘述理由，
    無論其具體與否，即無待其補提理由書或命補正之問題。此
    與上訴書狀全未敘述上訴理由者，第一審法院依刑事訴訟法
    第361條第3項之規定，應定期間先命補正之情形，尚屬有別
    。又第二審上訴之目的，既在於請求撤銷、變更原判決，則
    所謂「具體理由」，自應就原判決如何足以撤銷、如何應予
    變更之「事實上」或「法律上」之具體根據，本於確實之訴
    訟資料暨原因事實之所出，逐一敘述、記載，必已具體指出
    原判決事實認定之所憑有如何之錯誤（如原判決所採之證據
    如何不具證據能力，所為證明力之判斷如何違背經驗、論理
    法則等），法律之適用（尤其實體法）有如何之違誤，形式
    上已足以動搖原判決使之成為不當或違法而得改判之事由；
    必要時並應提出有利於己之事證，期使第二審法院採納，俾
    為有利於上訴人之認定，始屬合法。上訴理由之敘述，應先
    合乎具體之要求，始有所敘述可取與否之實體審理與判斷之
    問題。是上訴人之上訴書狀雖敘述上訴理由，但僅泛言原判
    決認定事實錯誤、違背法令、量刑失之過重或輕縱等情詞，
    而未依上揭意旨指出具體事由，或形式上雖已指出具體事由
    ，然該等事由縱使屬實，亦不足以認為原判決有何不當或違
    法，或其所陳之事由，與訴訟資料所載不相適合，或所指摘
    原判決之「不當」或「違法」根本不存在者，均應認其實質
    上並未符合具體之要件，庶符前述立法意旨。
二、本件原判決認定上訴人即被告甲○○有起訴書事實欄所載肇
    事逃逸犯行，因而論處被告犯刑法第185條之4駕駛動力交通
    工具肇事致人受傷而逃逸罪，累犯，處有期徒刑7月等情，
    係以上開事實，業據被告甲○○於原審準備程序、審理時坦
    承不諱，核與證人即被害人謝浩楷證述情節相符，並有道路
    交通事故調查報告表(一)(二)、現場圖、員山榮民醫院附設門診
    部診斷證明書、現場照片9張紙附卷可資佐證。被告上開自
    白核與事實相符，堪予認定。已詳敘其憑以認定之證據及理
    由，並無違背證據法則。而原判決依其確認之事實而為法律
    之適用，亦無違誤。復敘明被告曾有賭博前科，經臺灣臺北
    地方法院以94年度簡字第1307號判決處有期徒刑4月，於94
    年10月17日易科罰金執行完畢，其於前案有期徒刑執行完畢
    後5年內，故意再犯有期徒刑以上之本罪，為累犯，應依法
    加重其刑。並說明審酌被告肇事後，棄被害人於不顧，所為
    非是，惟被告肇事後於偵查時、本院準備程序及審理中均已
    坦承犯行，業與被害人謝浩楷達成和解並賠償損失，而為上
    述刑期之量定，亦屬妥適。
三、被告不服原審判決提起上訴，上訴理由對於原審判決採證認
    事、用法均無爭執，僅以：其非逃避責任，因其已投保意外
    險，而其事後亦已與被害人達成和解，且其年事已高身體不
    佳，請從輕發落云云。惟量刑輕重，係屬事實審法院得依職
    權自由裁量之事項，苟其量刑已以行為人之責任為基礎，並
    斟酌刑法第57條各款所列情狀，而未逾越法定刑度或有濫用
    權限情事，即不得任意指為違法（最高法院75年臺上字第70
    33號判例、98年度臺上字第5002號判決意旨參照）。本件原
    判決於量刑時依刑法第57條規定審酌被告相關一切情狀，已
    就量刑刑度詳為審酌並敘明理由，既未逾越法定刑度，復未
    濫用自由裁量之權限，所為量刑核無不當或違法，亦無違反
    比例原則之可言。且觀諸刑法第185條之4駕駛動力交通工具
    肇事致人受傷而逃逸罪，法定本刑為6月以上5年以下有期徒
    刑，被告復有累犯之情形，依刑法第47條第1項之規定，應
    加重其刑，原審參酌上情，僅量處有期徒刑7月，並未失重
    ，至於被告謂其年事已高，身體狀況不佳云云，亦非原審得
    合法減刑依據。又刑法第59條之酌量減輕其刑，必於犯罪之
    情狀，在客觀上足以引起一般同情，認為即予宣告法定低度
    刑期，猶嫌過重者，始有其適用，至於犯罪動機、情節輕微
    、素行端正、家計負擔、犯後態度等情狀，僅可為法定刑內
    從輕科刑之標準，不得據為酌量減輕之理由（最高法院51年
    台上字第899號、28年上字第1064號等判例意旨可參）。而
    刑法第59條規定：「犯罪之情狀顯可憫恕，認科以最低度刑
    仍嫌過重者，得酌量減輕其刑」，必須被告犯罪另有特殊之
    原因與環境等，在客觀上足以引起一般同情，認為即予宣告
    法定低度刑期尤嫌過重者，始有其適用，本件被告所為上開
    犯行，並無上述應酌予減輕之特殊事由。是綜合以上，本件
    被告甲○○上訴，顯未依據卷內既有訴訟資料或提出新事證
    ，指摘或表明第一審判決有何採證認事、用法或量刑等足以
    影響判決本旨之不當或違法，要難謂其上訴書狀已經敘述具
    體理由，揆諸上開規定及說明，本件上訴顯無具體理由而不
    合法定程式，應予駁回，並不經言詞辯論為之。
據上論斷，應依刑事訴訟法第367條前段、第372條，判決如主文
。
中    華    民    國    99    年    10    月    11    日
                  刑事第九庭  審判長法  官  陳貽男
                                    法  官  周盈文
                                    法  官  詹駿鴻
以上正本證明與原本無異。
如不服本判決，應於收受送達後10日內向本院提出上訴書狀，其
未敘述上訴之理由者並得於提起上訴後10日內向本院補提理由書
（均須按他造當事人之人數附繕本）「切勿逕送上級法院」。
                                    書記官  梁淑時
中    華    民    國    99    年    10    月    12    日

司法院資訊處製作；財團法人民間司法改革基金會備份。
